最高法院刑事判決　　　　　　　　　　　　　　　　八十八年度台上字第四二六號
　　上　訴　人　甲○○○
右上訴人因偽造文書案件，不服台灣高等法院高雄分院中華民國八十七年三月十九日
第二審判決（八十六年度上訴字第二二八五號，起訴案號：台灣高雄地方法院檢察署
八十六年度偵緝字第一二三號），提起上訴，本院判決如左：
    主  文
上訴駁回。
    理  由
按刑事訴訟法第三百七十七條規定，上訴於第三審法院，非以判決違背法令為理由，
不得為之。是提起第三審上訴，應以原判決違背法令為理由，係屬法定要件。如果上
訴理由狀並未依據卷內訴訟資料，具體指摘原判決不適用何種法則或如何適用不當，
或所指摘原判決違法情事，顯與法律規定得為第三審上訴理由之違法情形，不相適合
時，均應認其上訴為違背法律上之程式，予以駁回。本件原判決綜合調查證據之結果
，認上訴人甲○○○連續並牽連犯有刑法第二百十六條、第二百十條行使偽造私文書
，足以生損害於他人罪，及同法第三百三十九條第一項詐欺取財罪之事實，因而撤銷
第一審之科刑判決，改判仍從一重之前罪處斷，量處有期徒刑陸月，已詳認定犯罪
事實之依據及憑以認定之理由，並對上訴人否認犯罪之辯詞，如何不足採信，均已依
據卷內資料予以指駁及說明，從形式上觀察，原判決並無違背法令情形。按事實之認
定，證據之取捨及證據證明力之判斷，乃事實審法院之職權，苟無違反經驗法則及論
理法則，自難指為違法。原判決論處上訴人上開罪刑，已詳述其憑據及取捨證據之心
證理由，核與證據法則尚無違背。上訴意旨仍謂其事前已徵得被害人洪輝泰之妻洪龔
金霞同意，借予其標會，應無偽造文書可言等語，係就原判決已詳為論斷與說明之事
項，再為事實上之爭執，殊非適法之第三審上訴理由。又原判決事實欄認定上訴人先
後於民國八十五年一月十五日、三月十五日，各以新台幣（下同）三千九百元及四千
五百元之利息，冒用洪輝泰名義標得會款，二次各詐得三十多萬元，總計詐取六十多
萬元一節，於理由內雖未就事實欄所述之標會時間、利息及得標金額等情詳加說明，
稍嫌簡略，然理由一已及上訴人犯本件罪行，業經告訴人戴肯、陳德木、林蕊等人
指訴甚詳，復有互助會單一紙在卷可稽，已足為上開事實之說明，究非理由不備。至
刑之量定，係實體法上賦予法院得為自由裁量之事項，倘未有逾越法律所規定之範圍
，即不得任意指摘為違法。上訴人所犯而從一重處斷之行使偽造私文書罪，其法定本
刑為五年以下有期徒刑，原判決僅量處上訴人有期徒刑陸月，已屬從輕。此外，上訴
人徒憑己意，對原審職權之適法行使及原判決理由已詳為論斷之事項，再事爭論，顯
與法定上訴第三審之形式要件不符，其上訴違背法律上之程式，應予駁回。本院為法
律審，上訴人提出收據、診斷證明書等件，無從調查審酌。
據上論結，應依刑事訴訟法第三百九十五條前段，判決如主文。
中      華      民      國    八十八    年      一      月    二十八    日
                              最高法院刑事第八庭
                                  審判長法官  謝  家  鶴
                                        法官  洪  文  章
                                        法官  花  滿  堂
                                        法官  陳  世  淙
                                        法官  洪  佳  濱
      右正本證明與原本無異
                                              書  記  官
中      華      民      國    八十八    年      二      月      三      日
